ACORDAO-COMPLETO-2372144

ACÓRDÃO DE RELAÇÃO

ACÓRDÃO DE RELAÇÃO 2845/2019 ATA 46/2019 - PLENÁRIO

Acórdão 2845/2019-TCU-Plenário
Considerando que os presentes autos tratam de denúncia, com pedido de cautelar suspensiva, sobre indícios de irregularidade no edital da Concorrência 2.0072/2019 publicado pelo Sistema Fiep (constituído pela Federação das Indústrias do Estado do Paraná - Fiep, Serviço Social da Indústria - Sesi-PR e o Serviço Nacional de Aprendizagem Industrial - Senai-PR, além do Instituto Evaldo Lodi - IEL, do Departamento Regional do Paraná) com vistas à contratação de 3 empresas para a criação de conceito e o desdobramento de peças publicitárias sob o valor de R$ 270.000,00;
Considerando que, a partir das notícias apresentadas pelo denunciante, o instrumento convocatório teria apresentado os seguintes indícios de irregularidade:
 (i) indevidas exigências para a habilitação dos licitantes nos itens 5.1, 5.2 e 5.3 do Anexo II do edital, frustrando o caráter competitivo do certame, além de contrariar o disposto nos artigos 2º e 12 do Regulamento de Licitações e Contratos do Sesi-Senai (RLC Sesi-Senai) e no Acórdão 3016/2015-TCU-Plenário, sob a relatoria do Ministro Walton Alencar, ao não preverem os correspondentes requisitos (Peça 5, p. 18) ; e
 (ii) restritivas imposições dos critérios para a pontuação das propostas técnicas, ao prever a pontuação por segmento e a exigência do prazo de 36 meses, a contar da data de abertura do certame, para comprovar a experiência dos cases;
Considerando que, após a análise do feito, a unidade técnica verificou, em 18/6/2019, que, apesar de subsistir a eventual plausibilidade jurídica nas alegações do denunciante, não subsistiria, contudo, o periculum in mora, pois o contrato não teria sido assinado, estando, naquele momento, aberto o prazo regulamentar para a apresentação de contrarrazão e o julgamento de recursos até o dia 24/6/2019, salientando, que, em seguida, seria agendada a sessão de continuidade com a previsão para 15/7/2019, de sorte que, após as demais fases, a previsão para a contratação, caso houvesse empresa habilitada a atender às condições do certame, poderia ocorrer entre os dias 10 a 20/8/2019;
Considerando que, diante disso, foi realizada a oitiva prévia do Sesi-DR e Senai-DR, nos termos do art. 276, § 2º, do RITCU, para que, no prazo de cinco dias úteis, se pronunciassem sobre os pressupostos da suspensão da Concorrência 2.0072/2019 e sobre os indícios de irregularidade indicados pelo denunciante;
Considerando que, em resposta única, as entidades (Senai e Sesi) alegaram que, a partir da análise dos questionamentos trazidos pelos ofícios de oitiva do TCU, teriam sido cancelado, em 1º/8/2019, o edital de Concorrência Pública 2.0072/2019, ante "a necessidade de promover um ambiente de concorrência isento de qualquer possibilidade de frustação aos interesses das instituições, dos participantes e do interesse envolvido", tendo o comunicado de cancelamento do certame sido publicado no portal de licitações da Fiep;
Considerando que, por intermédio da consulta ao sítio eletrônico da Fiep (http://app2.fiepr.org.br/licitacao/html/index.php?system=arquivos&action=listar&id=8695) , a unidade técnica constatou que, de fato, a Concorrência 2.0072/2019 teria sido cancelada em face dos questionamentos formulados pelo TCU a partir das oitivas prévias realizadas (Peça 26) ;
Considerando, pelo exposto, que restaria prejudicada, por perda de objeto, a apreciação de mérito da presente denúncia, ficando, por conseguinte, também prejudicado o aludido pedido de cautelar suspensiva;
Considerando que está neste sentido o parecer da Selog acostado à Peça 27;
	Considerando, enfim, que o presente feito deve ser apreciado na presente Sessão Pública do Plenário do TCU, diante da necessidade de assegurar o pleno interesse público à informação, sem prejudicar a intimidade dos interessados no sugilo, com a manutenção do referido sigilo em prol, apenas, das correspondentes peças processuais, nos termos dos arts. 53, §§ 3° e 4°, e 108, § 1°, da Lei n.º 8.443, de 1992, e, por analogia, do art. 93, IX, da CF88;
Os Ministros do Tribunal de Contas da União, reunidos em Sessão de Plenário, ACORDAM, por unanimidade, com fundamento nos arts. 143, inciso V, alínea "a", 235, 237, inciso VII e parágrafo único, e 250, inciso I, do Regimento Interno do TCU, aprovado pela Resolução nº  246, de 2011, em conhecer da presente denúncia para, no mérito, considerá-la prejudicada, por perda de objeto, dando por prejudicado o pedido de cautelar suspensiva formulado pela denunciante, por perda do seu objeto, e prolatar as determinações abaixo indicadas, de acordo com os pareceres emitidos nos autos:
1. Processo TC-Processo 015.483/2019-3 (DENÚNCIA) 
	1.1. Denunciante: identidade preservada.
	1.2. Entidades: Serviço Social da Indústria - Departamento Regional do Paraná (Sesi-DR/PR) e Serviço Nacional de Aprendizagem Industrial - Departamento Regional do Paraná (Senai-DR/PR) .
	1.3. Relator: Ministro-Substituto André Luís de Carvalho.
	1.4. Representante do Ministério Público: não atuou.
	1.5. Unidade Técnica: Secretaria de Controle Externo de Aquisições Logísticas (Selog) .
	1.6. Representação legal: Marco Antônio Guimarães (OAB/PR 22.427) entre outros, representando o Departamento Regional do Senai o Estado do Paraná e o Departamento Regional do Sesi no Estado do Paraná.
	1.7. Determinar que Selog adote as seguintes medidas: 
	1.7.1. envie a cópia do presente Acórdão, com a cópia do parecer da unidade técnica, ao denunciante, ao Serviço Social da Indústria - Departamento Regional do Paraná e ao Serviço Nacional de Aprendizagem Industrial - Departamento Regional do Paraná; e 
	1.7.2. arquive o presente processo, nos termos dos arts. 250, I, e 169, V, do RITCU.

Serviço Social da Indústria - Departamento Regional do Paraná (Sesi-DR/PR) e Serviço Nacional de Aprendizagem Industrial - Departamento Regional do Paraná (Senai-DR/PR).

ANDRÉ DE CARVALHO

Não atuou.

DENÚNCIA (DEN)

Secretaria de Controle Externo de Aquisições Logísticas (Selog).